臺灣高等法院刑事判決
110年度交上易字第108號
上  訴  人  臺灣新北地方檢察署檢察官
被      告  游晨楷


上列上訴人因被告公共危險案件，不服臺灣新北地方法院 110年
度交易字第23號，中華民國110年2月17日第一審判決（聲請簡易
判決處刑案號：臺灣新北地方法院檢察署110年度撤緩偵字第5號
），提起上訴，本院判決如下：
    主  文
原判決撤銷，發回臺灣新北地方法院。
    理  由
一、公訴意旨略以：被告游晨楷明知吐氣所含酒精濃度達每公升
    0.25毫克以上不得駕車，仍基於酒後駕駛動力交通工具之犯
    意，自民國108年9月11日23時許起至同日23時30分許止，在
    新北市○○區○○路0段0號之燒烤店飲酒後，駕駛車牌號碼0000
    -00號自用小客車上路。嗣於108年9月12日1時5分許，途經
    新北市蘆洲區環堤大道與永康街口為警攔查後接受酒精測試
    ，結果測量其吐氣所含酒精濃度為0.3MG/L。因認被告涉犯
    刑法第185條之3第1項第1款之公共危險罪嫌。
二、原判決則以：㈠被告前因犯公共危險案件，經臺灣新北地方
    檢察署（下稱新北地檢署）檢察官以108年度偵字第29946號
    為緩起訴處分確定，緩起訴期間為108年11月8日起至109年1
    1月7日止，並應於緩起訴處分確定，收受新北地檢署檢察官
    執行緩起訴處分命令通知書後，3個月內向國庫支付緩起訴
    處分金新臺幣（下同）5萬元。又被告因未按期支付緩起訴
    處分金，經新北地檢署檢察官於109年4月27日以109年度撤
    緩字第151號撤銷上開緩起訴處分，並送達至被告於73年10
    月19日時即已遷入之住所即臺北市○○區○○路0段000巷00號，
    惟因未會晤被告，亦無受領文書之同居人或受僱人，乃將該
    處分書寄存於臺北市政府警察局士林分局芝山岩派出所（寄
    存日為109年5月19日），原應自寄存之日起經10日發生送達
    之效力，翌日起算上開再議期間，然而被告於寄存送達生效
    前的109年5月25日已將其住所遷至新北市○○區○○街00號5樓
    ，是上開撤銷緩起訴處分書自應向被告最新之住、居所送達
    ，始為合法，惟檢察官並未重新送達予被告逕以109年度撤
    緩偵第100號向原審法院聲請以簡易判決處刑，經原審法院
    以109年度交易字第166號判決認本件撤銷緩起訴處分因未合
    法送達，尚未確定，該緩起訴處分視同未經撤銷，檢察官起
    訴程序違背規定，而為公訴不受理之判決。
  ㈡新北地檢署檢察官於收受上開判決後，以同上理由，再以110
    年度撤緩偵字第5號撤銷上開緩起訴處分，並於109年12月4
    日送達被告上開最新住所，因未會晤被告，亦無受領文書之
    同居人或受僱人，乃將該處分書寄存於新北市政府警察局淡
    水分局三芝分駐所，並於110年1月21日繫屬原審法院。惟本
    案緩起訴處分之期間係108年11月8日起至109年11月7日，然
    前開檢察官重為送達時，被告緩起訴之期間早已屆滿。綜上
    ，檢察官於緩起訴期間屆滿後再以相同理由撤銷本案緩起訴
    並向原審法院聲請簡易判決處刑，本案緩起訴期間既已屆滿
    且未經撤銷，即生實質確定力，該聲請程序自有違反「緩起
    訴期滿未經撤銷，而違背刑事訴訟法第260條之規定再行起
    訴」規定，乃不經言詞辯論，逕為不受理判決等語。
三、惟按，被告於緩起訴期間內，有左列情形之一者，檢察官得
    依職權或依告訴人之聲請撤銷原處分，繼續偵查或起訴：一
    、於期間內故意更犯有期徒刑以上刑之罪，經檢察官提起公
    訴者。三、違背第253條之2第1項各款之應遵守或履行事項
    者，刑事訴訟法第253條之3第1項第1、3款定有明文。又撤
    銷緩起訴處分，祇須對外表示即屬有效（司法院院字第2550
    號解釋意旨參照）。又所謂「對外表示」，僅要檢察官於緩
    起訴期間屆滿前，就其撤銷緩起訴處分之內部意思決定明確
    表達於外部，即足當之，送達撤銷緩起訴處分書正本，僅屬
    其方法之一，如將撤銷緩起訴處分書意旨公告於檢察機關牌
    示處，自亦屬之。倘若公告在先，送達在後，即應以公告時
    為生效時。至於被告接受撤銷緩起訴處分書正本後，得依刑
    事訴訟法第256條之1第1項，於7日內聲請再議（有關上開再
    議期間已修正為10日，並於109年1月15日修正公布、同年月
    17日施行）；及檢察官須俟該撤銷緩起訴處分確定後，始得
    繼續偵查或起訴，要屬另外問題，最高法院102年度台非字
    第332號、104年度台非字第202號判決意旨均同此。
四、本院查：
  ㈠被告因犯本件公共危險案件，經新北地檢署檢察官以108年度
    偵字第29946號為緩起訴處分確定，緩起訴期間為1年（108
    年11月8日起至109年11月7日止），並命被告應於緩起訴處
    分確定，收受該署檢察官執行緩起訴處分命令通知書後3個
    月內，向公庫支付5萬元。嗣因被告於緩起訴期間未完成應
    履行條件（支付緩起訴處分金），檢察官遂於109年4月27日
    以109年度撤緩字第151號撤銷緩起訴處分，並於109年4月29
    日公告，有前開緩起訴處分書、撤銷緩起訴處分書、本院11
    0年4月7日公務電話查詢紀錄表及新北地檢署傳真之公告資
    料及本院被告前案紀錄表在卷可稽，經核與新北地檢署109
    年度撤緩字第151號卷面所蓋用公告日期章戳相符。揆諸前
    開說明，前揭109年度撤緩字第151號撤銷緩起訴處分於本件
    緩起訴期間屆滿（即109年11月7日）前經新北地檢署於109
    年4月29日對外公告時已生效力，應堪認定。
  ㈡又上開撤銷緩起訴處分書前因未合法送達，經原審法院認起
    訴程序違背規定，以109年度交易字第166號判決公訴不受理
    確定，嗣經新北地檢署對被告之住所即新北市○○區○○街00號
    5樓重新送達該109年度撤緩字第151號撤銷緩起訴處分書，
    因未會晤被告，亦無受領文書之同居人或受僱人，乃於109
    年12月4日將該撤銷緩起訴處分書寄存該管轄之新北市政府
    警察局淡水分局三芝分駐所，有新北地檢署送達證書可憑（
    見他8157卷附送達證書），並自翌日起算10日，於109年12
    月14日發生送達效力，復自寄存生效之翌日起算被告之再議
    期間10日，再議期間於109年12月24日屆滿。惟被告既未於
    再議期間屆滿前向新北地檢署檢察官聲請再議，揆之上揭規
    定及說明，上開撤銷緩起處分書已合法送達被告並已確定，
    則檢察官於上揭撤銷緩起訴處分確定後，對被告繼續偵查、
    聲請簡易判決處刑，即屬合法。原審誤以新北地檢署檢察官
    於上開緩起訴處分期間屆滿後以110年度撤緩偵字第5號再次
    撤銷該緩起訴處分書並重新送達云云，並混淆撤銷緩起訴處
    分之生效與確定日，而認該緩起訴處分因屆滿未經撤銷而生
    實質確定力，檢察官重行起訴違背刑事訴訟法第260條規定
    ，依同法第303條第4款規定，不經言詞辯論，而為不受理判
    決，即有未當，檢察官提起上訴執以指摘原判決不當，為有
    理由，又為顧及被告之審級利益，自應由本院將原判決撤銷
    ，發回原審法院，另為適法之判決，並不經言詞辯論為之。
據上論斷，應依刑事訴訟法第369條第1項但書、第372 條，判決
如主文。
中　　華　　民　　國　　110 　年　　4 　　月　　16　　日
                  刑事第十四庭  審判長法　官  黃斯偉
                                      法　官  程克琳
                                      法　官  黎惠萍
以上正本證明與原本無異。
不得上訴。
                                      書記官  莊宜諳
中　　華　　民　　國　　110 　年　　4 　　月　　16　　日